臺灣高雄地方法院刑事裁定
111年度單禁沒字第140號
聲  請  人  臺灣高雄地方檢察署檢察官
被      告  繆政哲



上列被告因違反毒品危害防制條例案件，經檢察官聲請單獨宣告
沒收（111年度聲沒字第89號），本院裁定如下：
    主  文
扣案沾有第二級毒品甲基安非他命殘渣之藍色軟管壹支沒收銷燬。
    理  由
一、聲請意旨略以：被告繆政哲前因違反毒品危害防制條例案件
    ，經檢察官為不起訴處分確定。惟扣案之沾有甲基安非他命
    殘渣之藍色軟管1支，係屬違禁物，爰依刑法第38條第1項、
    第40條第2項及毒品危害防制條例第18條第1項前段規定，聲
    請單獨宣告沒收銷燬等語。
二、按「違禁物或專科沒收之物得單獨宣告沒收」、「查獲之第
    一、二級毒品及專供製造或施用第一、二級毒品之器具，不
    問屬於犯罪行為人與否，均沒收銷燬之」刑法第40條第2項
    及毒品危害防制條例第18條第1項前段分別定有明文。
三、經查：被告前於民國109年8月24、25日間因施用第二級毒品
    案件，經本院裁定送觀察、勒戒後，認無繼續施用毒品傾向
    ，由臺灣高雄地方檢察署檢察官以110年度毒偵緝字第408號
    為不起訴處分確定，有該不起訴處分書附卷可憑。而前開案
    件扣得之軟管1支送驗結果，確含第二級毒品甲基安非他命
    成分，有交通部民用航空局航空醫務中心109年9月8日航藥
    鑑字第0000000號毒品鑑定書（見臺灣高雄地方檢察署109年
    度偵字第22324號卷第83頁）存卷可佐，足認確係違禁物無
    訛。又被告固於警詢及偵查中均否認扣案軟管為其所有，辯
    稱：當初是謝宗廷給我一個鐵盒子，我不知道裡面有這個藍
    色軟管，我把我的胃藥跟著一起放進去，不知道這樣東西算
    是誰的等語（見上開偵卷第62頁）；惟謝宗廷於警詢時陳稱
    ：不知被告身上有攜帶沾有第二級毒品甲基安非他命之藍色
    軟管等語在卷（見臺灣臺北地方檢察署109年度偵字第24328
    號卷第34頁）。然而，本件被告確有施用第二級毒品甲基安
    非他命之行為，復於其隨身攜帶之鐵盒內查獲扣案軟管，堪
    認扣案軟管應屬被告所有，較符事理，且依現存卷證資料，
    亦無其他證據可認非屬被告所有；況違禁物之沒收，原即不
    問所有人為何，均得聲請宣告沒收，是檢察官據以聲請沒收
    銷燬之聲請，核與法律規定相符，為有理由，應予准許。
據上論斷，應依刑事訴訟法第455條之36第2項，毒品危害防制條
例第18條第1項前段，刑法第40條第2項，裁定如主文。
中　　華　　民　　國　　111 　年　　6 　　月　　28　　日
　　　　　　　　　刑事第十四庭  法　官　呂明燕
以上正本證明與原本無異。
如不服本裁定，應於收受送達後5 日內向本院提出抗告狀。
中　　華　　民　　國　　111 　年　　6 　　月　　28　　日
  　　　　　　　　　　　　　　　書記官　李欣妍